---
title: "Social_Ads_predict"
output: html_document
---

# 加载包

```{r, message = FALSE}
library(tidyverse)
library(effects)
library(scatterplot3d)
```

# 读取数据

```{r}
social_network <- read_csv("~/workspace/Social_Network_Ads.csv")
social_network
```



# 检查缺失值
```{r}
social_network %>%
    summarise_all(
        ~ sum(is.na(.))
    )
```

# 设置训练集和测试集

```{r}
set.seed(1234)
sample_size = round(nrow(social_network)*.70) 
train <- sample_n(social_network, sample_size)
train

sample_id <- as.numeric(rownames(train)) 
test <- social_network[-sample_id,]
test
```



# 将性别和购买与否设置为因子

```{r}
train <- train %>% 
  mutate(Gender = factor(Gender),
         Purchased = factor(Purchased))
train
```

#计算购买的概率和方差

```{r}
train %>% 
  count(Purchased)

prob <- tibble(p = 143/280,
       q = 1-p,
       var = 280*p*q)
prob
```

# 按性别对购买行为分组，查看购买差异分布

```{r}
train %>% 
ggplot(aes(Purchased,  fill = Gender))+
  geom_bar()+
  facet_grid(.~Gender)
```

性别对购买与否影响不大。

# 按年龄对购买行为进行分组，查看差异 

```{r, fig.width=5}
train %>% 
  count(Age)
 train %>% 
  ggplot(aes(Age, fill = Purchased))+
  geom_bar()
```

26岁一下无人购买，26-42岁不购买人数多于购买人数，43岁以上为主要购买人数

# 按估计薪水对购买行为进行分组，查看分布差异

```{r}
 train %>% 
  ggplot(aes(EstimatedSalary, fill = Purchased))+
  geom_histogram( bins = 100)
```

薪水2万-5万 和7万-8.5万，非购买人数多于购买人数，8.5万以上购买人数多于非购买人数，但有几处情况不是这样

薪水2万以下和5万-6.5万无人购买


```{r}
train %>% 
  ggplot(aes(Age, EstimatedSalary, color = Purchased)) + 
  geom_point()
```

大致上薪水8.2万以下且年龄小于41岁无人购买。

## 逻辑回归模型

### 模型1

```{r}
mod1 <- glm(Purchased~EstimatedSalary+Age+Gender, family = binomial(link = "logit"), data = train)
summary(mod1)
```

性别的p值过大，也验证了图形中反映的情况

### 模型2

```{r}
mod2 <- glm(Purchased~EstimatedSalary+Age, family = binomial(link = "logit"), data = train)
summary(mod2)
```

模型2的p值均小于0.1%，且AIC值并没有降低。


### 指数化模型参数

```{r}
coef(mod2) %>% 
  exp() %>% 
  round(digits = 6)
```
 
 在控制薪水不变的情况下，年龄每增加一个单位，购买的概率增加1的1.24次方。

##

```{r}
effect_link <- Effect("EstimatedSalary", mod = mod2)
plot(effect_link,
  type = "link",
  main = "EstimatedSalary effect plot\n(log odds scale)"
)

effect_link <- Effect("Age", mod = mod2)
plot(effect_link,
  type = "link",
  main = "Age effect plot\n(log odds scale)"
)
  
```
 
 EstimatedSalary >120000 hava more residuals, and Age<30 or Age>50 have more residuals too.



```{r}
train %>%
  mutate(fitted = fitted(mod2))
```


```{r,warning = FALSE}
train %>% 
  mutate(fitted = fitted(mod2)) %>% 
  select(Age, EstimatedSalary, fitted) %>% 
  scatterplot3d(color = "blue")
```

age<50 and EstimatedSalary < 70000 have the probility that less than 0.8



```{r}
prob<-predict(mod2,test,type="response")
test
```



